臺灣臺中地方法院民事判決　九十三年度簡上字二二○號
　　上　訴　人　甲○○
　　被上訴人　　乙○○
右當事人間請求損害賠償事件，上訴人對於民國九十三年五月十四日本院豐原簡易庭
九十三年度豐簡字第二○○號第一審判決提起上訴，本院於九十三年八月十二日言詞
辯論終結，判決如下：
    主      文
上訴駁回。
第二審訴訟費用由上訴人負擔。
    事實及理由
一、被上訴人起訴主張：其於民國（下同）九十二年七月十七日下午五時三十分許，
    在台中縣潭子鄉○○○街六十一號附近，遭上訴人毆打，受有左臉頰擦傷、左下
    眼裂傷及眼鏡毀損等損害。爰依侵權行為之法律關係，請求上訴人賠償被上訴人
    醫藥費、工作收入損失、慰撫金、財產損失等合計新台幣（下同）貳拾陸萬柒仟
    柒佰柒拾陸元。上訴人則以：兩造因車禍發生口角，被上訴人出言辱罵上訴人，
    上訴人始出手毆打被上訴人等語資為抗辯。
二、本件原審僅判決上訴人應給付被上訴人貳萬零貳佰伍拾元，及自九十三年四月七
    日起至清償日止，按年息百分之五計算之利息，並依職權宣告假執行，而駁回被
    上訴人其餘請求。上訴人就原審判決上訴人應給付被上訴人慰撫金壹萬貳仟元部
    分聲明不服，求為將原判決超過捌仟零貳佰伍拾柒元，及自九十三年四月七日起
    至清償日止，按年息百分之五計算之利息部分廢棄，廢棄部分駁回被上訴人在第
    一審之訴；被上訴人則求為判決駁回上訴（原審駁回被上訴人請求部分，未據被
    上訴人聲明不服，業已確定）。
三、本件上訴人之爭執重點，在於被上訴人遭上訴人毆打成傷，得否請求上訴人給付
    慰撫金？按不法侵害他人之身體者，被害人雖非財產上之損害，亦得請求賠償相
    當之金額，已為民法第一百九十五條第一項所明定，則被上訴人遭上訴人毆打成
    傷，依上開法條規定請求上訴人給付慰撫金，已無不合。而慰撫金數額之核定，
    應斟酌兩造身分、地位及經濟狀況，最高法院著有八十六年度台上字第五一一號
    判決可資參照，是本院斟酌被上訴人及上訴人之教育程度分別為高職畢業、專科
    畢業；從事之職業各為鞋業技師、保全業董事長；被上訴人每月薪資收入為貳萬
    捌仟元，上訴人自陳每月薪資為貳萬元（見原審九十三年四月十六日筆錄），以
    及被上訴人之受傷程度等一切情狀，則被上訴人得請求上訴人給付之慰撫金以壹
    萬貳仟元為適當。原審對於被上訴人請求之慰撫金數額之核定，亦同本院上開之
    認定，自無不合，上訴人仍執陳詞求為廢棄改判，為無理由。
四、結論：本件上訴為無理由，依民事訴訟法第四百三十六條之一第三項、第四百四
    十九條第一項、第七十八條，判決如主文。
中　　　華　　　民　　　國　　九十三　　年　　　八　　　月　　二十六　　日
　　　　　　　　　　　　　　　　　臺灣臺中地方法院民事第一庭
~B審判長法　官　張惠立
~B　　　法　官　鍾啟煒
~B　　　法　官　王邁揚
右正本證明與原本無異
不得上訴。
中　　　華　　　民　　　國　　九十三　　年　　　八　　　月　　二十六　　日
~B　　　書記官
